---
title: "DataFrames 1"
output:
  html_document: default
  pdf_document: 
    keep_tex: yes
---

```{r setup, include=FALSE}
knitr::opts_chunk$set(echo = TRUE)
```

# Los primeros pasos
Con "data()" Podremos ver los distintos datasets cargados en R. 
Con "data(package=.packages(all.available = TRUE))" podremos ver todos los
datasets a nuestra dispocision, los cuales podemos descargar.
```{r}
data() 

data(package=.packages(all.available = TRUE))
```

##Trabajando con iris
```{r}
df= iris
#df nos mostraria toda la tabla completa, le ponemos el numeral para anularlo

```

Podemos remover la variable creada con "remove"
```{r}
remove(df)
```
Pero para seguir trabajando volveremos a añadir el dataframe.
Head nos proporciona los 5 primeros elementos y tail nos muestra los 5 ultimos,
Esto solo si los dejamos predeterminados, ya que si queremos podemos hacer que 
solo muestren el numero de elementos que queramos. Names nos da el nombre de 
las variables dentro del dataframe. Str nos brinda la informacion mas importante.
```{r}
df= iris
head(df,3)
tail(df)
names(df)
str(df)
```
## Extraer informacion del dataframe
- `rownames(d.f)`: para producir un vector con los identificadores de las filas
    - R entiende siempre que estos identificadores son palabras, aunque sean números, de ahí que los imprima entre comillas
- `colnames(d.f)`: para producir un vector con los identificadores de las columnas
- `dimnames(d.f)`: para producir una list formada por dos vectores (el de los identificadores de las filas y el de los nombres de las columnas)
- `nrow(d.f)`: para consultar el número de filas de un data frame
- `ncol(d.f)`: para consultar el número de columnas de un data frame
- `dim(d.f)`: para producir un vector con el número de filas y el de columnas

```{r}
rownames(df)
colnames(df)
dimnames(df)
nrow(df)
ncol(df)
dim(df)
```

Con el simbolo del dolar podemos especificar una variable del dataframe






